【裁判字號】    99,易,1959
【裁判日期】    990929
【裁判案由】    毒品危害防制條例
【裁判全文】
臺灣板橋地方法院刑事判決              99年度易字第1959號
公  訴  人  臺灣板橋地方法院檢察署檢察官
被      告  甲○○
上列被告因違反毒品危害防制條例案件，經檢察官提起公訴（99
年度毒偵字第4107號），被告於準備程序中就被訴事實為有罪之
陳述，經本院合議庭裁定由受命法官獨任進行簡式審判程序，判
決如下：
    主  文
甲○○施用第二級毒品，累犯，處有期徒刑陸月，如易科罰金，
以新臺幣壹仟元折算壹日。
    事  實
一、甲○○曾於民國94間，因施用毒品案件，經本院以94年度毒
    聲字第2466號裁定送勒戒處所觀察、勒戒後，認無繼續施用
    毒品之傾向，業於94年12月29日觀察、勒戒執行完畢釋放，
    並由臺灣板橋地方法院檢察署檢察官以94年度毒偵字第7046
    號為不起訴處分確定；復於95年間，因施用第二級毒品案件
    ，經本院以95年度簡字第1936號判處有期徒刑4 月，於95年
    5 月15日確定，於96年4 月5 日執行完畢（於本案構成累犯
    ）；又於96年間，因施用第一級毒品案件，經本院以96年度
    訴字第707 號判處有期徒刑7 月，於96年6 月4 日確定，嗣
    經本院以96年度聲減字第2842號裁定減為有期徒刑3 月又15
    日確定；再於96年間，因妨害兵役案件，經臺灣花蓮地方法
    院以96年度玉簡字第52號判處有期徒刑3 月，於96年6 月20
    日確定，嗣經同院以96年度聲減字第894 號裁定減為有期徒
    刑1 月又15日確定；上開2 罪經同院以97年度聲字第261 號
    裁定應執行有期徒刑4 月又15日確定，業於97年6 月16日易
    科罰金執行完畢（於本案構成累犯）；另於99年間，因施用
    第二級毒品案件，經本院以99年度簡字第4998號判處有期徒
    刑5 月，於99年8 月4 日確定（現正執行中，於本案不構成
    累犯）。
二、詎甲○○仍不知悔改，復於上開觀察、勒戒執行完畢釋放後
    5 年內，基於施用第二級毒品甲基安非他命之犯意，於99年
    4 月8 日上午某時（起訴書略載為99年4 月9 日下午9 時16
    分許採尿時起回溯96小時內某時），在其位於臺北縣五股鄉
    ○○路577 巷7 號5 樓居所內，以將甲基安非他命置入玻璃
    球吸食器內燒烤後吸食煙霧之方式，施用甲基安非他命1 次
    。嗣於98年4 月9 日下午8 時20分許，在臺北市萬華區○○
    ○路○ 段131 號前為警查獲，經警採集其尿液檢體送驗後，
    結果呈現安非他命及甲基安非他命陽性反應，始悉上情。
三、案經臺北市政府警察局萬華分局移送臺灣板橋地方法院檢察
    署檢察官偵查起訴。
    理  由
一、本案被告甲○○所犯係死刑、無期徒刑、最輕本刑為3 年以
    上有期徒刑以外之罪，其於準備程序中就前揭被訴事實為有
    罪之陳述，經受命法官告知簡式審判程序之旨，並聽取其與
    公訴人之意見後，本院認無不得或不宜改依簡式審判程序進
    行之情事，依刑事訴訟法第273 條之1 第1 項、第284 條之
    1 規定，裁定本案由受命法官獨任進行簡式審判程序；且依
    刑事訴訟法第273 條之2 及第159 條第2 項規定，不適用傳
    聞法則有關限制證據能力之相關規定，合先敘明。
二、上揭犯罪事實，業據被告於本院審理時自白不諱，且被告為
    警查獲後，經警採集其尿液檢體送驗，先以酵素免疫分析法
    （EIA ）初步檢驗，呈現安非他命類陽性反應，再以氣相層
    析質譜儀法（GC/MS ）確認檢驗，亦呈現安非他命及甲基安
    非他命陽性反應等情，有臺灣尖端先進生技醫藥股份有限公
    司於99年4 月21日所出具之濫用藥物檢驗報告、臺北市政府
    警察局偵辦毒品案件尿液檢體委驗單各1 份在卷可稽（見偵
    查卷宗第8 、9 頁），足徵被告任意性之自白與事實相符，
    應堪採信。再被告前於94年間，因施用毒品案件，經本院以
    94年度毒聲字第2466號裁定送勒戒處所觀察、勒戒後，認無
    繼續施用毒品之傾向，業於94年12月29日觀察、勒戒執行完
    畢釋放，並由臺灣板橋地方法院檢察署檢察官以94年度毒偵
    字第7046號為不起訴處分確定等情，亦有臺灣高等法院被告
    前案紀錄表1 份附卷可參，足認被告係於上述觀察、勒戒執
    行完畢釋放後5 年內為本案施用毒品犯行，自應依毒品危害
    防制條例第23條第2 項規定，依法追訴、處罰。本案事證明
    確，被告犯行洵堪認定，應依法論科。
三、按甲基安非他命係毒品危害防制條例第2 條第2 項第2 款所
    明定列管之第二級毒品。是核被告甲○○所為，係犯毒品危
    害防制條例第10條第2 項之施用第二級毒品罪。被告施用甲
    基安非他命前後，持有甲基安非他命之低度行為，為施用之
    高度行為所吸收，不另論罪。被告有上述事實欄所載之科刑
    及執行紀錄，此觀卷附臺灣高等法院被告前案紀錄表1 份即
    明，其於受有期徒刑之執行完畢後，5 年以內故意再犯本件
    有期徒刑以上之罪，為累犯，應依刑法第47條第1 項規定加
    重其刑。爰審酌被告曾因施用毒品案件，經觀察、勒戒執行
    完畢釋放，並獲得不起訴處分之寬典（見卷附臺灣高等法院
    被告前案紀錄表），猶不知悔改，顯見其戒除毒癮之意志薄
    弱，惟其施用毒品係自戕行為，對他人法益尚無具體危害，
    兼衡被告之品行、智識程度、生活狀況、犯罪之動機、目的
    、手段、坦承犯行之犯罪後態度等一切情狀，量處如主文所
    示之刑，並諭知易科罰金之折算標準。
據上論斷，應依刑事訴訟法第273 條之1 第1 項、第299 條第1
項前段，毒品危害防制條例第10條第2 項，刑法第11條前段、第
47條第1 項、第41條第1 項前段，判決如主文。
本案經檢察官黃明絹到庭執行職務。
中    華    民    國    99    年     9    月    29    日
                  刑事第八庭    法  官    賴彥魁
上列正本證明與原本無異。
如不服本判決，應於判決送達後10日內，向本院提出上訴書狀，
並應敘述具體理由；其未敘述上訴理由者，應於上訴期間屆滿後
20日內向本院補提理由書（均須按他造當事人之人數附繕本），
「切勿逕送上級法院」。
                                書記官    楊文祥
中    華    民    國    99    年     9    月    29    日
附錄本案論罪科刑法條全文：
毒品危害防制條例第10條
施用第一級毒品者，處6 月以上5 年以下有期徒刑。
施用第二級毒品者，處3 年以下有期徒刑。

司法院資訊處製作；財團法人民間司法改革基金會備份。
